【裁判字號】    95,上訴,261
【裁判日期】    950404
【裁判案由】    強盜等
【裁判全文】
臺灣高等法院刑事判決                 95年度上訴字第261號
上  訴  人
即  被  告  乙○○
                      )
指定辯護人  本院公設辯護人己○○
上列上訴人因強盜等案件，不服臺灣桃園地方法院94年度訴字第
1883號，中華民國94年12月6日第一審判決（起訴案號：臺灣桃
園地方法院檢察署94年度偵字第15770號），提起上訴，本院判
決如下：
    主  文
原判決撤銷。
乙○○連續意圖為自己不法之所有，而搶奪他人之動產，處有期
徒刑壹年捌月；又連續意圖為自己不法之所有，以強暴至使不能
抗拒，而取他人之物，處有期徒刑伍年捌月。應執行有期徒刑柒
年。
    事  實
一、乙○○因欲騎乘機車搶奪、強盜他人財物，即思竊取他人車
    牌，並將其妻舅邱義欽所有車牌號碼SS5-927號車牌、其丈
    人邱金註所有車牌號碼UPS-579號車牌加以變造，再將竊得
    或變造之車牌懸掛於機車上，以避免被害人記下正確車號報
    警而遭循線查獲。遂基於竊盜之概括犯意，於附表一所列之
    時間、地點，以如附表一所示之方法，連續竊取如附表一所
    示被害人之機車車牌共二面；另基於行使變造特種文書之概
    括犯意，於民國九十四年八月初某不詳時間，在桃園縣蘆竹
    鄉○○路某友人住處內，以用白色膠帶黏貼改造之方式，連
    續將車牌號碼SS5-927變造為SS6-827號，將車牌號碼UPS-57
    9變造成UP8-578號，而後駕駛各該車輛，於附表二所示時地
    予以行使，足生損害於各該車主及監理機關對車籍管理之正
    確性。嗣乙○○基於搶奪之概括犯意，騎乘懸掛有前開竊得
    或變造車牌之機車外出尋找下手對象，連續於附表二所列之
    時間、地點，趁附表二所列之人不備之際，以徒手搶奪附表
    二所示之財物，搶得之現金供己花用殆盡，手機則分別出售
    予不知情之張曉鳳、羅傑美，其餘物品則丟棄在桃園縣蘆竹
    鄉○○○路某土地公廟旁、蘆竹鄉營盤村南天宮旁之產業道
    路等地（贓物處分方式詳如附表二「所得物品」欄所示）。
二、乙○○復另行起意，基於意圖為自己不法之所有之強盜概括
    犯意，犯下列強盜犯行：
（一）於九十四年八月七日十時四十分許，在桃園縣龜山鄉○○
      村○○路四十巷五號停車場內，見癸○○獨自一人甫開啟
      自用小客車車門上車，認有可趁之機，即騎乘車牌號碼SS
      5-927機車已變更為SS6-827號，至癸○○車旁後下車，趁
      癸○○坐在駕駛座上，向右側傾斜上半身欲開啟副駕駛座
      前方置物箱之機會，上半身進入車內以徒手毆擊癸○○之
      後腦，癸○○因感到暈眩而不能抗拒，乙○○即以此強暴
      手段強盜癸○○所有之皮包一只（內有現金新台幣（下同
      ）六千元、信用卡三張、健保卡、駕駛執照、行車執照各
      一張、OKWAP A263型手機一支等物），得手後隨即騎車逃
      離該處，現金供己花用殆盡，手機一支交付予不知情之其
      妻邱雅清使用，其餘物品則予丟棄。
（二）於九十四年（起訴書誤載為九十三年，應予更正）八月二
      十一日十九時十五分許，在桃園縣蘆竹鄉○○村○○○街
      二百號「狀元臺北」社區地下室停車場一樓車道外，見庚○○孤身一人行走在車道左側，欲走往地下室停車場，即
      騎乘車號SS5-927機車已變更為SS6-827號，自後方撞擊庚○○，庚○○因而跌倒在地而不能抗拒，乙○○即以此強
      暴手段強盜庚○○所有之皮包一只（內有現金四千元、身
      分證、健保卡、行車執照各一張、提款卡三張、存摺二本
      、MOTORALA V600型手機一支、金項鍊二條、金戒子三只
      ），得手後旋逃離該處，現金、金飾據為己有，手機一支
      以一千七百元出售予不知情之吳秋菊所經營之多巧通訊行
      ，其餘物品則予丟棄。
（三）於九十四年八月二十九日十五時三十分許，乙○○騎乘車
      號SS5-927機車，惟改掛DVC-920號車牌，行經桃園縣蘆竹
      鄉○○村○○○街巷內，見丁○○（起訴書誤載為侯淑麗
      ）騎乘腳踏車途經該處，即騎乘機車經過丁○○右側，以
      徒手奪取丁○○拿在右手上之皮包一只，因丁○○緊抓皮
      包不放，而坐在腳踏車上遭乙○○拖行一段距離，嗣因丁○○重心不穩而人車傾倒，乙○○遂放開丁○○之皮包，
      至前方停車後，下車走向丁○○，丁○○見狀乃起身奔逃
      ，乙○○遂變易搶奪犯意為強盜犯意，追上丁○○後，強
      取丁○○手中之皮包，因丁○○仍堅不放手，遂遭乙○○
      拉倒在地並拖行一段距離，致其受有軀幹之表淺損傷、磨
      損、手腳左膝蓋瘀青流血等傷害（傷害部分未據合法告訴
      ），丁○○終因不敵而放開手中之皮包，乙○○即以此強
      暴手段至使丁○○不能抗拒，而強盜其皮包一只。乙○○
      得手後，即欲坐上機車駛離該處，丁○○因心有不甘，即
      扶起倒地之腳踏車推向乙○○，乙○○因遭腳踏車撞擊而
      人車倒地，適附近某修車場之七、八名員工因聽聞丁○○
      之呼救聲而上前察看，乙○○見狀即將丁○○之皮包丟棄
      地上，並騎車逃離該處。
三、嗣警方根據庚○○、高玉霞、丙○○遭強盜、搶奪之手機序
    號調閱通聯紀錄比對後，發覺其三人之手機均曾置入乙○○
    申請之門號卡0000000000號使用，認乙○○涉嫌，遂依法聲
    請拘票，於九十四年八月二十九日十九時許，在桃園縣龜山
    鄉○○路二五○巷二三號拘獲乙○○，乙○○則帶同警員起
    獲部分贓物（癸○○遭強盜之手機一支在桃園縣蘆竹鄉○○
    路三四八巷一號邱雅清住處起獲，庚○○遭強盜之手機一支
    在蘆竹鄉○○路三一六號吳秋菊經營之多巧通訊行內起獲，
    餘詳如附表之「贓物起獲地」欄所示）。
四、案經癸○○、庚○○、丙○○告訴暨桃園縣政府警察局大園
    分局報告臺灣桃園地方法院檢察署檢察官偵查起訴。
    理  由
一、證據能力部分：被害人高玉霞、證人即被害人林雨嬋之女鄭
    影怡、羅傑美、吳秋菊於警詢中、證人甲○○、戊○○、辛○○、壬○○、張曉鳳、邱雅清於偵查中之陳述，雖屬被告
    以外之人於審判外之言詞陳述，證人子○○函係審判外書面
    陳述，然被告、辯護人對之，均未無意見，且各該筆錄均是
    依法製作，無何不可信之狀況，依刑事訴訟法第一百五十九
    條之五第二項規定，自有證據能力，合先敘明。
二、訊據上訴人即被告乙○○坦承附表一之竊盜、附表二之搶奪
    及變造車牌號碼之犯行不諱，核與被害人高玉霞、證人即被
    害人林雨嬋之女鄭影怡、羅傑美於警詢、證人甲○○、戊○○、辛○○、壬○○、張曉鳳於偵查、證人丙○○於原審證
    述情節相符，復有贓物領據五紙、通聯紀錄查詢單二份、行
    車執照影本一紙、被告出售手機予吳秋菊時所簽之切結書二
    紙及所留存之全民健康保險卡、身分證影本各一紙、蒐證照
    片二十一幀在卷可按，足認被告此部分自白確與事實相符，
    堪以採信。至於竊盜DVC-920車牌之時間，據被害人壬○○
    稱：八月二十八日晚上十時許停在該處等語（偵卷第八十頁
    ），參酌，被害人丁○○於偵訊指：八月二十九日下午三點
    三十分許，搶她的人騎DVC-920車號機車等語（偵卷第一五
    六頁），堪認被告竊盜DVC-920車牌之時間係在八月二十八
    日晚上十時後至八月二十九日下午三時三十分前之間，起訴
    書載為八月二十九日晚上十時，顯然有誤，應予更正。至於
    被害人戊○○指稱：搶伊機車後三碼為○七九等語（偵卷第
    六十頁，第一六三頁），惟本案相關車牌並無該號碼，似為
    誤認，尚難採取，而被告稱：當時係駕駛SS5-927號機車等
    語（偵卷第一三一頁），而該車已變更為SS6-827號，有照
    片在卷可參（偵卷第一○五頁，第一○九頁，第一一○頁）
    ，因此，本院認附表二除編號2外，均係掛變更後之車牌作
    案，且參酌各該車牌變造後之照片，確係以黏貼方式變更等
    情（偵卷第一○九頁），及被告稱：貼起來是要逃避警方追
    緝與被害人指認，是之前貼的等語（偵卷第一七九頁），並
    被告犯案時間最早是九十四年八月七日等情，本院因認變造
    車牌之時間，當係在九十四年八月七日前之八月初某日。
三、至事實欄二強盜犯行部分，被告雖不諱言：於該時地，有至
    上開處所等情，惟否認有何強盜犯行，辯稱：伊當時是跟隨
    在癸○○後面，並將機車停在她車旁，等到她開門上車後，
    就趁機把她放在大腿上之皮包搶走，伊當時有推她，但沒有
    打她後腦；伊也沒有騎機車撞庚○○，伊是騎機車過去她身
    邊，停下車，搶了她皮包後就騎走，伊之機車並沒有碰到她
    身體；丁○○的部分，一開始她從腳踏車上摔下來，伊走過
    去拉住皮包一拉就拉走了，並沒有將她在地上拖行，後來丁○○追過來拉伊，伊的機車才會倒地，並不是她推腳踏車撞
    伊導致伊跌倒，以上三件是搶奪，不是強盜等語。經查：
（一）有關事實欄二之（一）部分之強盜事實，業據證人癸○○
      於偵訊、原審證稱：當時我坐在駕駛座，車門沒關，身體
      傾斜要開副駕駛座前方置物箱，突然有人從我後腦用力打
      下去，我感到一陣暈眩，我轉頭看到一個我不認識的人，
      我就愣住了，當時整個人呆住，沒辦法作任何反應，那個
      人就拿走我放在車內的皮包，騎他的機車，我沒看見他拿
      刀，不過我擔心他有刀子，所以我不敢去搶回我的皮包，
      他沒馬上騎走，一直瞪著我，我害怕，所以沒呼救，等他
      騎車到停車場另一邊，我才喊搶劫等語（偵卷第一五一頁
      ，原審卷第五九至六十頁，第六一頁），且證人癸○○遭
      強盜之皮包內有OKWAP-A263號手機一支，而該手機由被告
      轉交不知情之證人邱雅清等情，亦據證人邱雅清証述在卷
      （偵卷第一六三頁），復有贓物領據在卷可參，則證人癸○○所指，即屬有據，堪與採信。被告對曾於上開時地取
      得皮包等情，固不否認，惟辯稱：未曾毆打被害人，是搶
      奪，不是強盜等語，而辯護人亦辯稱：證人癸○○於警詢
      中僅陳述稱遭一名男子趁機搶走皮包，絲毫未提及遭該名
      男子毆打後腦之事，且證人癸○○斯時既係坐在駕駛座上
      ，被告當無足夠空間得以進入駕駛座內並毆擊證人癸○○
      後腦，是其指訴不足採等語。然證人癸○○於於原審証稱
      ：於警詢做完筆錄，且列印完畢，我有補充被打，警察說
      將來開庭再補充，所以偵查庭時，我就補充等語（原審卷
      第六二頁），而證人即製作筆錄警員子○○稱：被害人當
      時確未指陳遭供攻擊，所筆錄沒記載，據了解是事後，被
      害人與家人談論，方知要告訴遭打之事，惟案件已呈報，
      因此同仁告訴他到法院開庭再說等語（本院卷第四六頁）
      ，是證人癸○○所指即非無據，再者，其於原審作證時間
      ，距案發時間僅相隔二月餘，就案發經過情形之記憶當甚
      為清晰，應無記憶錯誤之可能，再佐以證人癸○○與被告
      素不相識，於在被告已坦承搶奪其皮包之情形下，實無虛
      捏被告毆擊其後腦，而攀誣陷被告之必要。另觀諸證人癸○○係在向右側傾斜上半身，欲開啟副駕駛座前方置物箱
      時遭被告毆擊後腦等情，其當時既係向右側傾斜上半身，
      而非端坐在駕駛座之上，衡情，被告將其上半身移入駕駛
      座內，並毆打證人後腦，自有足夠空間，因此，辯護人辯
      稱：空間不足被告揮拳等語，尚有誤會。證人癸○○於原
      審證詞，堪以採信。
（二）事實欄二之（二）部分，業據證人庚○○於原審結證明確
      ，並經證人吳秋菊於警詢中陳明在卷，復有贓物領據、通
      聯紀錄查詢單在卷可參。被告雖辯稱並無騎車撞擊證人庚○○之情事等語，辯護人辯稱：被害人可能是於拉扯皮包
      時跌倒，不是遭撞，而被告可能一邊騎車時，一邊搶奪，
      才不慎撞到被害人等語，然證人庚○○於偵訊、原審結證
      稱：伊當時感到有一股硬的東西的力量從背後撞到伊腰部
      以下，伊就失去平衡，整個人向後倒在地上，大約過了幾
      秒鐘，伊恢復意識後，就發現手中之皮包不見了，並感覺
      有一輛機車向外騎，伊就追過去，但沒有追上等語（偵卷
      第一五七頁，原審卷第六四頁），顯見證人庚○○並非於
      被告奪取其手中之皮包時，遭被告拉扯而跌倒，另參諸證
      人庚○○於遭被告奪取皮包之時，係行走於車道左側，且
      係平面地面，而非下坡之坡道等情（原審卷第六六頁），
      被告若果欲騎車經過庚○○身側而搶奪其皮包，衡情當無
      因騎車失控不慎擦撞證人之可能，是被告及辯護人所辯，
      均不可採。
（三）事實欄二之（三）部分，業據證人丁○○於偵訊及原審證
      稱：我騎腳踏車，不久後面有人騎機車過來，他從後面搶
      我的皮包，我緊抓皮包不放，腳踏車遭拖行一段距離，嗣
      因重心不穩而人車傾倒，被告遂放開皮包，至前方停車後
      ，下車走向我，我趕快跑，被他追上，強取我的皮包，我
      不放手，遭江他拉倒在地並拖行一段距離，受有軀幹之表
      淺損傷、磨損、手腳左膝蓋瘀青流血等傷害（傷害部分未
      據告訴），後來不敵而放開手中之皮包，我大喊救命，就
      有七八個人過來，被告見狀，丟下皮包等語（偵卷第一五
      六頁，原審卷第六四至六八頁），並提出診斷證明書為證
      ，觀諸診斷證明書上所載傷勢：軀幹之表淺損傷、磨損、
      手腳左膝蓋瘀青流血等情（原審卷第八一頁），核與證人
      丁○○證稱遭被告拉扯皮包而倒地後，遭拖行一段距離等
      情相符，足認證人所稱有證據可佐，至於被告警詢稱：因
      當時被其他人發現，伊一時驚慌，跟被害人腳踏車發生擦
      撞跌倒，伊跌倒時安全帽掉落，跟被害人面對面，伊就故
      意指責被害人為何擦撞伊後，趕快騎車逃逸等語（偵卷第
      十五頁），核與證人丁○○證稱：伊見被告要騎車逃走，
      心有不甘，就從地上爬起來，牽起腳踏車朝被告方向推過
      去，剛好撞到他腳邊，他的機車就倒下，所戴的安全帽也
      掉下來等語相符（原審卷第六八頁），堪予採信，因此，
      被告於原審稱：是因為丁○○追過來拉伊，伊的機車才會
      倒地，並不是她推腳踏車撞伊導致伊跌倒等語，與上開證
      據不符，不足採信。至於。辯護人認證人丁○○先後於警
      詢、偵查、審理時，陳述情節一致，屢有補充，因而質疑
      其證詞可信性，然證人丁○○於原審稱：伊之前講的比較
      簡略，在審理時講的比較仔細，以已今天所講為準等語（
      原審卷第七十頁），衡諸證人丁○○警詢筆錄，係於案發
      後約五、六小時所製作，斯時甫遭強暴手段強盜財物，受
      此驚嚇，心情難免不安、緊張，而未能詳述案發經過，尚
      在情理之中，其後於原審，經檢察官、辯護人詳予詰問，
      而為較詳盡之陳述，並不違常情，因此，不能以其於原審
      與警詢中所述，詳略不同，即認其證詞不足採信，是辯護
      人此部分所辯，尚有誤會。
（四）被告於初次警詢即稱：都是用SS5-927號作案等語（偵卷
      第十頁），雖被告稱是行搶，惟如所述，事實欄二部分係
      強盜，因此，足認被告係騎乘SS5-927號機車作案。至於
      被告復稱：作案改掛偷來車牌等語（同上卷），有關被害
      人丁○○部分，觀諸被害人丁○○於偵訊指稱：搶他的人
      騎DVC-920車號機車等語（偵卷第一五六頁），足認被告
      此部分自白為有依據，堪予採信，又被告於本院稱：庚○○那件，是用WUG-913車牌等語（本院卷第五七頁），然
      查：有關癸○○、庚○○遭搶之時間，係九十四年八月七
      日、同年月二十一日，而被告竊取WUG-913車牌、DVC-920
      車牌之時間為九十四年八月二十七日，同年月二十八日至
      二十九日間，於時間上，被告顯不可能改掛各該車牌強盜
      ，是被告此部分自白，與證據不符，不能採信。而SS5-92
      7號車牌已變更為SS6-827號，有照片在卷可參（偵卷第一
      ○九頁），參酌被告稱：貼起來是要逃避警方追緝與被害
      人指認等語（偵卷第一七九頁），本院因認強盜癸○○、
      庚○○部分，亦均係掛變更後之車牌作案。
（五）綜上，被告前開所辯，無非卸責之詞，不足採信。本件事
      證明確，被告犯行堪以認定，應予依法論科。
四、核被告所為，附表一部分，均係犯刑法第三百二十一條第一
    項第三款攜帶兇器竊盜罪、被告將變造後之車牌懸掛在機車
    部分，係犯刑法第二百十六條、第二百十二條行使變造特種
    文書罪、附表二部分，係犯刑法第三百二十五條第一項搶奪
    罪、事實欄一、（二）１至３部分，係犯同法第三百二十八
    條第一項強盜罪。被告變造特種文書之低度行為，應為行使
    變造特種文書之高度行為所吸收，不另論罪。公訴意旨雖認
    附表二編號5、事實欄一、（二）３部分，係犯同法第三百
    二十九條準強盜罪嫌，惟附表二編號5部分，係被告趁被害
    人丙○○不注意之際，推擠丙○○，被害人因事出突然，且
    失去平衡，不及防備而遭被告搶取手中之皮包等情，業據證
    人丙○○於原審證述在卷（原審卷第九九頁），並非公訴意
    旨所指被告因欲防護贓物而與丙○○發生拉扯，致丙○○因
    而跌倒之情形，是與刑法第三百二十九條準強盜罪之構成要
    件並不相符；另事實欄一、（二）３部分，如前所述，被告
    於奪取丁○○之皮包時，因丁○○緊抓皮包不放，而未得逞
    ，惟嗣在丁○○倒地後，被告停車並走向丁○○，抓取其皮
    包並將之在地上拖行，丁○○嗣因不敵而放手，皮包因而遭
    被告奪取，顯見被告係對丁○○施加強暴手段而強盜其皮包
    ，並非實施搶奪行為，為防護贓物、脫免逮捕或湮滅證據，
    而將丁○○在地上拖行，應係犯強盜既遂罪，且其在搶得丁○○之皮包後，即走向停放機車之位置欲騎車離開該處，足
    見其已將丁○○之皮包置於自己實力支配之下，嗣雖因有附
    近修車場之員工上前察看，恐遭渠等逮捕而將皮包丟棄地上
    ，皮包因而被丁○○取回，然此並不礙於被告強盜既遂犯行
    之成立，此部分公訴意旨容有誤會，惟因基本社會事實相同
    ，爰依法變更起訴法條。被告先後二次加重竊盜、多次行使
    變造特種文書、五次搶奪、三次強盜犯行，均時間緊接、方
    法相同，所犯構成要件相同之罪名，顯係各基於概括犯意反
    覆而為，為連續犯，應依刑法第五十六條規定，各以一罪論
    ，並均依法加重其刑。被告竊取車牌、行使變造車牌之目的
    係為避免在實施搶奪、強盜犯行之際遭人記下車號而被查獲
    ，故其所犯連續加重竊盜罪、連續行使變造特種文書罪，與
    連續搶奪罪、連續強盜罪間，分別有方法、目的之牽連犯裁
    判上一罪關係，應各從一重之連續搶奪罪、連續強盜罪處斷
    。被告所犯連續搶奪罪、連續強盜罪，犯意各異，行為互殊
    ，應予分論併罰。至於被告遭拘獲後，雖主動向警員供承其
    他之竊盜、變造特種文書、搶奪、強盜犯行，惟至本件警員
    先依據被害人庚○○、高玉霞、丙○○遭強盜、搶奪之手機
    序號調閱通聯紀錄比對後，發覺其三人之手機均曾置入被告
    申請之門號卡使用（偵卷第三九至四二頁，四九至五一頁）
    ，因認被告涉有重嫌，遂持拘票逮捕被告，且被告主動供出
    部分，與警方查辦部分，如前所述，係裁判上一罪關係，因
    此，不符合自首減輕要件（最高法院七十六年度台上字第七
    一○七7號判決意旨參照），附此敘明。
五、原審以事證明確，予以論罪科刑，固非無見，惟於車牌號
    碼SS5-927號及車牌號碼UPS-579號車牌之所有人，分別為邱
    義欽、邱金註，有車籍資料在卷可參，原判決誤為邱雅清及
    邱義欽，有關被告竊盜DVC-920車牌之時間，應係在八月
    二十八日晚上十時後至八月二十九日下午三時三十分前之間
    ，原判決誤載為八月二十九日晚上十時，有關被告強盜手
    法，關於癸○○、庚○○部分，係騎乘SS5-927號機車並變
    更車號為SS6-827作案，原判決漏未記載，均有未洽，被告
    上訴，否認強盜犯行，就其餘部分認量刑太重，固均無理由
    ，惟原判決既有上述可議之處，即屬不能維持，應由本院撤
    銷改判，爰審酌被告年輕力壯，不思努力工作，竟竊取、搶
    奪、強盜他人之財物，對社會治安危害非輕，暨其所犯搶奪
    、強盜次數，並犯後坦承大部分犯行等一切情狀，就連續搶
    奪部分，處有期徒刑壹年捌月；連續強盜部分，處有期徒刑
    伍年捌月，並定應執行刑有期徒刑柒年。另被告持以犯附表
    一所示竊盜犯行所用之螺絲起子，並未扣案，為免將來執行
    上之困難，爰不諭知沒收。
據上論斷，應依刑事訴訟法第三百六十九條第一項前段，第三百
六十四條，第二百九十九條第一項前段、第三百條，刑法第五十
六條、第二百十六條、第二百十二條、第三百二十一條第一項第
三款、第三百二十五條第一項、第三百二十八條第一項、第五十
五條、第五十一條第五款，罰金罰鍰提高標準條例第一條前段，
，判決如主文。
本案經檢察官鄭龍照到庭執行職務。
中    華    民    國    95    年    4    月    4     日
                  刑事第十八庭  審判長法  官  溫耀源
                                      法  官  段景榕
                                      法  官  周政達
以上正本證明與原本無異。
如不服本判決，應於收受送達後十日內向本院提出上訴書狀，其
未敘述上訴之理由者並得於提起上訴後十日內向本院補提理由書
（均須按他造當事人之人數附繕本）。
                                      書記官  陳菊珍
中    華    民    國    95    年    4     月    6     日
附表一（竊盜）：
 ┌─┬─────┬─────┬───┬─────┬─────┬─────┐
 │  │時   間   │地    點  │被害人│手    段  │失竊物品  │贓物起獲地│
 ├─┼─────┼─────┼───┼─────┼─────┼─────┤
 │1 │94年8月27 │桃園縣蘆竹│林雨嬋│以客觀足以│車號WUG— │桃園縣蘆竹│
 │  │日某時    │鄉○○○路│      │人之生命、│913 號機車│鄉○○○路│
 │  │          │71巷24號前│      │身體並可供│車牌1 面  │土地公廟旁│
 │  │          │          │      │為兇器使用│          │          │
 │  │          │          │      │之十字型螺│          │          │
 │  │          │          │      │絲起子竊取│          │          │
 │  │          │          │      │車號WUG —│          │          │
 │  │          │          │      │913 號機車│          │          │
 │  │          │          │      │車牌1 面  │          │          │
 ├─┼─────┼─────┼───┼─────┼─────┼─────┤
 │2 │94年8月28 │桃園縣蘆竹│壬○○│以客觀足以│車號DVC—9│同上      │
 │  │日晚間10時│鄉○○路統│      │威脅人之生│20號機車車│          │
 │  │許至同年月│聯客運旁  │      │命、身體並│牌1面     │          │
 │  │29日下午3 │          │      │可供為兇器│          │          │
 │  │點30分之間│          │      │使用之十字│          │          │
 │  │某時      │          │      │型螺絲起子│          │          │
 │  │          │          │      │竊取車號DV│          │          │
 │  │          │          │      │C—920號機│          │          │
 │  │          │          │      │車車牌1 面│          │          │
 └─┴─────┴─────┴───┴─────┴─────┴─────┘
 附表二（搶奪）：
 ┌─┬─────┬─────┬───┬─────┬─────┬─────┐
 │  │時   間   │地    點  │被害人│手    段  │所得物品  │贓物起獲地│
 ├─┼─────┼─────┼───┼─────┼─────┼─────┤
 │1 │94年8月19 │桃園縣蘆竹│高玉霞│乙○○騎乘│內有OKWAP │上開手機在│
 │  │日晚間7時 │鄉○○路（│      │懸掛 SS6—│手機1支（ │桃園縣龜山│
 │  │25分許    │起訴書誤載│      │827 號變造│含門號）、│鄉○○路27│
 │  │          │為長興路）│      │車牌之機車│現金8千元 │8 號張曉鳳│
 │  │          │3 段46之1 │      │，趁高玉霞│、身分證、│任職之雜貨│
 │  │          │號前      │      │隻身可欺，│、提款卡、│店尋獲    │
 │  │          │          │      │自後方搶奪│健保卡、中│          │
 │  │          │          │      │高玉霞之手│國信託金融│          │
 │  │          │          │      │提包      │卡各1張等 │          │
 │  │          │          │      │          │物，所得現│          │
 │  │          │          │      │          │金花用殆盡│          │
 │  │          │          │      │          │，其餘物品│          │
 │  │          │          │      │          │丟棄，上開│          │
 │  │          │          │      │          │手機則以1,│          │
 │  │          │          │      │          │000 元出售│          │
 │  │          │          │      │          │予不知情之│          │
 │  │          │          │      │          │張曉鳳    │          │
 ├─┼─────┼─────┼───┼─────┼─────┼─────┤
 │2 │94年8月20 │桃園縣蘆竹│甲○○│乙○○騎乘│內有LV長皮│鑰匙4支、 │
 │  │日下午2時 │鄉南榮村桃│      │懸掛有UP8 │夾1個、現 │、證件夾、│
 │  │10分許    │園街79號前│      │—578 變造│金2至3千元│感應卡各1 │
 │  │          │          │      │車牌之機車│、新力易利│張、駕照、│
 │  │          │          │      │  行經上址│信手機1支 │健保卡、員│
 │  │          │          │      │，見甲○○│、鑰匙9支 │工識別卡各│
 │  │          │          │      │獨自行走，│、身分證、│2張、信用 │
 │  │          │          │      │自後搶奪其│感應卡、提│卡3張等物 │
 │  │          │          │      │掛於右肩之│款卡各1張 │在桃園縣蘆│
 │  │          │          │      │皮包      │、健保卡、│竹鄉六福一│
 │  │          │          │      │          │駕照、識別│路土地公廟│
 │  │          │          │      │          │卡、信用卡│旁起獲    │
 │  │          │          │      │          │各2張，所 │          │
 │  │          │          │      │          │得現金花用│          │
 │  │          │          │      │          │，上開手機│          │
 │  │          │          │      │          │則以2,500 │          │
 │  │          │          │      │          │元出售予不│          │
 │  │          │          │      │          │知情之羅傑│          │
 │  │          │          │      │          │美所經營哈│          │
 │  │          │          │      │          │囉民營電訊│          │
 │  │          │          │      │          │公司，其餘│          │
 │  │          │          │      │          │物品則丟棄│          │
 │  │          │          │      │          │          │          │
 ├─┼─────┼─────┼───┼─────┼─────┼─────┤
 │3 │94年8月25 │桃園縣蘆竹│戊○○│乙○○騎乘│儲值卡2張 │身分證、中│
 │  │日下午4時 │鄉南榮村中│      │懸掛有SS6-│、中國信託│國信託金融│
 │  │30分許    │正路一巷榮│      │827 號變造│金融卡及信│卡、信用卡│
 │  │          │興橋上    │      │車牌之機車│用卡、臺北│、富邦銀行│
 │  │          │          │      │行經該址，│富邦銀行聯│聯名卡、白│
 │  │          │          │      │自戊○○後│名卡及白金│金卡、國泰│
 │  │          │          │      │方搶奪其右│卡、國泰世│世華銀行信│
 │  │          │          │      │肩之大背包│華銀行信用│用卡、萬泰│
 │  │          │          │      │          │卡、萬泰銀│銀行信用卡│
 │  │          │          │      │          │行信用卡、│、郵局提款│
 │  │          │          │      │          │郵局金融卡│卡各1張、 │
 │  │          │          │      │          │、身分證各│儲值卡2張 │
 │  │          │          │      │          │1張、眼鏡 │、眼鏡2副 │
 │  │          │          │      │          │2副，得手 │、鑰匙1串 │
 │  │          │          │      │          │後予以丟棄│等物，在桃│
 │  │          │          │      │          │          │園縣蘆竹鄉│
 │  │          │          │      │          │          │六福一路土│
 │  │          │          │      │          │          │地公廟旁尋│
 │  │          │          │      │          │          │獲        │
 ├─┼─────┼─────┼───┼─────┼─────┼─────┤
 │4 │94年8月26 │桃園縣龜山│辛○○│乙○○騎乘│現金4萬6千│身分證、健│
 │  │日下午4時 │鄉南上村南│      │懸掛上開車│元、健保卡│保卡、駕照│
 │  │57分許    │上路41巷8 │      │牌之機車行│、身分證、│各 1張、信│
 │  │          │弄口      │      │經該址，自│駕照各1張 │用卡 5張、│
 │  │          │          │      │辛○○後方│、信用卡5 │印章 2枚、│
 │  │          │          │      │搶奪其右肩│張、印章2 │鑰匙 2把等│
 │  │          │          │      │之背包    │個及國際牌│物在桃園縣│
 │  │          │          │      │          │ GD 88型手│蘆竹鄉六福│
 │  │          │          │      │          │機、NOKIA │一路土地公│
 │  │          │          │      │          │8310型手機│廟旁起獲；│
 │  │          │          │      │          │各1支、鑰 │另NOKIA 83│
 │  │          │          │      │          │匙2把，現 │10型手機則│
 │  │          │          │      │          │金花用殆盡│在桃園縣龜│
 │  │          │          │      │          │，NOKIA 83│山鄉○○路│
 │  │          │          │      │          │10型手機以│278 號張曉│
 │  │          │          │      │          │8 百元賣予│鳳任職之雜│
 │  │          │          │      │          │不知情之張│貨店尋獲  │
 │  │          │          │      │          │曉鳳，其餘│          │
 │  │          │          │      │          │物品則丟棄│          │
 │  │          │          │      │          │          │          │
 │  │          │          │      │          │          │          │
 │  │          │          │      │          │          │          │
 │  │          │          │      │          │          │          │
 ├─┼─────┼─────┼───┼─────┼─────┼─────┤
 │5 │94年8月17 │桃園縣蘆竹│丙○○│乙○○騎乘│內有現金5,│身分證、健│
 │  │日晚間時30│鄉○○路 2│      │上開      │000 元、信│保卡、信用│
 │  │分許      │段26巷5 號│      │機車尾隨吳│用卡、健保│卡、定存單│
 │  │          │地下室停車│      │美玉，趁吳│卡、駕駛執│、行車執照│
 │  │          │場        │      │美玉等候電│照、行車執│、駕駛執照│
 │  │          │          │      │梯之際，推│照各1 張、│、存摺、印│
 │  │          │          │      │擠丙○○，│存摺2 本、│章等物在桃│
 │  │          │          │      │使丙○○因│定存單1 紙│園縣蘆竹鄉│
 │  │          │          │      │事出突然，│、身分證3 │營盤村南天│
 │  │          │          │      │且失去平衡│張、印章4 │宮旁之產業│
 │  │          │          │      │而不及防備│枚、MOTORO│道路起獲  │
 │  │          │          │      │，奪取其皮│LA V226 型│          │
 │  │          │          │      │包1只後乘 │手機1 支等│          │
 │  │          │          │      │上開機車逃│物，現金花│          │
 │  │          │          │      │逸        │用一空，手│          │
 │  │          │          │      │          │機1 支以1,│          │
 │  │          │          │      │          │500 元出售│          │
 │  │          │          │      │          │予不知情之│          │
 │  │          │          │      │          │羅傑美經營│          │
 │  │          │          │      │          │之哈囉電訊│          │
 │  │          │          │      │          │公司，其餘│          │
 │  │          │          │      │          │物品則予丟│          │
 │  │          │          │      │          │棄        │          │
 └─┴─────┴─────┴───┴─────┴─────┴─────┘
中華民國刑法第216條：
行使第二百十條至第二百十五條之文書者，依偽造、變造文書或
登載不實事項或使登載不實事項之規定處斷。
中華民國刑法第212條：
偽造、變造護照、旅券、免許證、特許證及關於品行、能力服務
或其他相類之證書、介紹書，足以生損害於公眾或他人者，處一
年以下有期徒刑、拘役或三百元以下罰金。
中華民國刑法第321條第1項第3款：
犯竊盜罪而有左列情形之一者，處六月以上、五年以下有期徒刑
：
三  攜帶兇器而犯之者。
中華民國刑法第325條第1項：
意圖為自己或第三人不法之所有，而搶奪他人之動產者，處六月
以上五年以下有期徒刑。
中華民國刑法第328條第1項：
意圖為自己或第三人不法之所有，以強暴、脅迫、藥劑、催眠術
或他法，至使不能抗拒，而取他人之物或使其交付者，為強盜罪
，處五年以上有期徒刑。


司法院資訊處製作；財團法人民間司法改革基金會備份。
